【裁判字號】    97,易,891
【裁判日期】    970902
【裁判案由】    竊盜
【裁判全文】
臺灣臺南地方法院刑事判決               97年度易字第891號
公  訴  人  臺灣臺南地方法院檢察署檢察官
被      告  乙○○
上列被告因竊盜案件，經檢察官提起公訴（96年度偵字第14522
號、97年度偵字第449號、第2968號），本院判決如下：
    主  文
乙○○犯攜帶兇器竊盜罪，處有期徒刑柒月；又犯攜帶兇器竊盜
罪，處有期徒刑柒月。應執行有期徒刑壹年。
    事  實
一、乙○○基於意圖為自己不法所有之犯意，於民國96年9月6日
    16時許，在臺南縣善化鎮○○路7號前，以其所有足以危害
    他人身體、生命安全之螺絲起子1支，撬開丁○○所有之牌
    照號碼FT-4053號自小客車之門鎖，竊取該車輛，得手後供
    己代步使用，並取走裝於車內之音響後，於同日晚間棄置臺
    南縣善化鎮東昌里101號旁之活動中心前，嗣經丁○○報警
    ，經警檢驗該車駕駛座下遺留之檳榔渣，發現檳榔渣內之
    DNA與乙○○之DNA相符而查獲。詎乙○○仍不知悔改，復另
    基於意圖為自己不法所有之犯意，又於同年9月16日14時40
    分前之某時，在臺南縣永康市○○○街107號前，以其所有
    上開足以危害他人身體、生命安全之螺絲起子1支，撬開甲○○所有之牌照號碼UB-0443號自小客車門鎖，竊取該車輛
    ，得手後供己代步使用，並於不詳時間將上開車輛棄置於臺
    南市樺谷大飯店前，乙○○並於事後將上開螺絲起子丟棄，
    經警檢驗遺留在該車排檔桿旁之煙蒂，發現煙蒂上之DNA與
    乙○○之DNA相符而查獲。
二、案經臺南縣警察局善化分局與臺南市警察局第三分局移送及
    甲○○訴由臺南市警察局第一分局報請臺灣臺南地方法院檢
    察署檢察官偵查起訴。
    理  由
一、本案被告乙○○對於公訴人所提出之證據（即下列二(1)中之
    證據）均表示沒有爭執，且迄於言詞辯論終結前亦未聲明異
    議，本院審酌上開證據資料作成時之情況，核無違法取證或
    其他瑕疵，且為證明本件犯罪事實所必要之重要關係事項，
    認為以之作為證據為適當，上開部分具傳聞性質之相關證據
    資料，自得作為證據。
二、訊據被告乙○○坦承其有於上開時、地竊取被害人丁○○所
    有之FT-4053號自小客車及告訴人甲○○所有之UB-0443號自
    小客車，惟辯稱其是用鑰匙打開車門去偷的，不是用螺絲起
    子去偷的云云。經查：
(1)、被告有於上揭時、地竊取上開2車，有臺南縣警察局鑑驗書
    （檳榔渣內之DNA與乙○○之DNA相符）及內政部警政署刑事
    警察局鑑驗書（煙蒂上之DNA與乙○○之DNA相符）各1份、
    車輛協尋電腦輸入單、贓物認領保管單及現場照片各2紙附
    卷可資佐證。
(2)、證人甲○○於本院97年8月19日審理時證稱：UB-0443號自
    小客車是伊所有，伊在96年9月16日下午2時40分許發現該車
    失竊，後來該車被尋獲的時候，伊有檢查車輛的情形，發現
    車鎖被撬開，車門部分還是很完整，只是鎖壞掉等語，核與
    其在警詢中所言相符，並與被告於97年1月14日檢察官偵查
    時，自白其係以T字型之螺絲起子竊取該車等語相符。又
    關於被害人丁○○所有之FT-4053號自小客車失竊部分，業
    據被告分別96年12月5日在臺南市警察局第三分局、於97 年
    1月29日在臺南縣警察局善化分局警詢時及於97年3月6日檢
    察官偵查時，迭次承認其有以螺絲起子撬開駕駛座之車門及
    車輛電門之方式，竊取丁○○所有之FT-4053號自小客車。
    被告迄今對於其所辯稱之其是用鑰匙打開車門竊車之語，
    無法舉證以實其說，其上開所辯無非事後欲避重就輕，圖免
    被以加重竊盜罪處罰，其上開所辯應不足採信。
(3)、綜上所述，被告有持上開螺絲起子竊取上開2車，應可認定
    。事證明確，被告犯行洵堪認定。
三、螺絲起子可為兇器使用，客觀上足以對他人之身體、生命安
    全造成危害。被告乙○○持螺絲起子先後竊取上開2車，核
    其所為，均係犯刑法第321條第1項第3款之攜帶兇器竊盜罪
    。被告所犯上開開二罪，時間（間隔已達10日）、地點不同
    ，顯然出於各別之犯意，應分論併罰。又被告於竊取FT-405
    3號自小客車後，其另取走裝於車內之音響之行為乃屬不罰
    之後行為，自無庸論罪。審酌被告之品行、犯罪之動機、手
    段、所生之危害、智識教育程度為國中畢業、經濟生活狀況
    不佳，其事後未能完全坦承犯罪，難認有確實悔改之心等一
    切情狀，爰分別量處如主文所示之刑並定其應執行刑為有期
    徒刑1年，以示懲儆。又被告所有用以竊車之螺絲起子1支，
    未經扣案，業經被告丟棄，迭據被告於警詢及檢察官偵查時
    供述在卷，為免執行困難，爰不予宣告沒收。
據上論斷，應依刑事訴訟法第299條第1項前段，刑法第321條第1
項第3款、第51條第5款，判決如主文。
本案經檢察官丙○○到庭執行職務
中    華    民    國    97    年    9    月      2    日
                  刑事第九庭          法  官  林勝利
以上正本證明與原本無異。
如不服本判決應於收受本判決後10日內向本院提出上訴書狀，並
應敘述具體理由。如未敘述上訴理由者，應於上訴期間屆滿後20
日內向本院補提理由書狀（均須按他造當事人之人數附繕本）「
切勿逕送上級法院」。
                                      書記官  陳世勳
中    華    民    國    97    年    9    月      2    日
附錄本案論罪科刑法條全文：
中華民國刑法第321條
犯竊盜罪而有左列情形之一者，處6月以上、5年以下有期徒刑：
一、於夜間侵入住宅或有人居住之建築物、船艦或隱匿其內而犯
    之者。
二、毀越門扇、牆垣或其他安全設備而犯之者。
三、攜帶兇器而犯之者。
四、結夥三人以上而犯之者。
五、乘火災、水災或其他災害之際而犯之者。
六、在車站或埠頭而犯之者。
前項之未遂犯罰之。


司法院資訊處製作；財團法人民間司法改革基金會備份。
